Inventaris van het archief van het klooster Sint Elizabeth
Nationaal Archief, Den Haag
- Beheer der goederen., B.
  - Rentebrieven en andere inschulden., II.
    - Rentebrief, groot 2 pond Vlaamsch jaarlijks uit 6 morgen land in Rijswijk voor Jan Claes' zoon, priester., Verkocht aan het klooster.; 1550; 1568; 54.1, 54.2; 2 charters (getransfigeerd)
      - 1568, 54.1
        Oorspr. (Inv. no. 54.1). Met geschonden schepenzegels van Jan van Ouwen en van Pieter de Vries in groene was.
    - Quitantie van een rente, groot 56 schellingen Hollandsch jaarlijks, voldaan aan de Heilige-Geestmeesters te 's-Gravenhage., 1462; 55; 1 charter
      (reg. no. 52).
      52 1462 Januari 13
      Schepenen van den Hage oorkonden, dat Matheeus Adriaen Neven zoon, Jacob Claes' zoon, Claes Gijsbrechts zoon en Jacob Zaelmaker, Heilige-Geestmeesters in den Hage, te niet verklaren de 56 schellingen Hollandsch 's jaars, welke de Heilige Geest sprekende had volgens twee schepenbrieven op een huis met erf op den hoek van de Kerckstraet, toebehoorende aan de zusters van Sinte Lijsbetten zusterhuis in den Hage, aangezien zij van de zusters in ruil daarvoor andere renten ontvangen hebben.
      Gescreven upten XIIIsten dach in Januario int jair ons Heren M CCCC twee ende tsestich.
      Oorspr. (Inv. no. 55). Met geschonden schependomszegel in groene was.
    - Quitantie van een rente van 9 pond Hollandsch jaarlijks, gegeven door Maritgen en Lijsbeth Heinrics dochters uit hoofde van hare zuster Cornelia, non in het klooster., 1504; 56; 1 charter
      (reg. no. 86.)
      86 1504 November 8
      Schepenen van den Haghe oorkonden, dat pater en mater van het Sint Elizabeths zusterhuis aldaar, erkennen, dat door Maritgen en Lijsbeth Heinrics dochters, kinderen van wijlen Heinrick de Molenair, alle erfenissen enz. voldaan zijn, welke toekwamen aan Cornelia hare zuster, conventuale in genoemd convent, met eene lijfrente van 9 pond Hollandsch 's jaars.
      Gescreven opten XVIIen dach van Novembri int jair ons Heeren vijftienhondert ende vier.
      Oorspr. (Inv. no. 56). Met geschonden schependomszegel in groene was.
    - Quitanties van lijfrente, betaald voor Mariken en Alijt Willems dochters van Assendelft, nonnen, (de eerste later mater) in het klooster., 1467-1522; 57; 26 stukken
      (reg. nos. 55, 82, 83, 84, 85, 88, 89, 91, 93, 94, 100, 104, 105, 106, 107, 108, 109, 110, 111, 112, 117, 118, 119, 123, 124 en 125).
      108 (1510)
      De mater van het Sinte Elysabetten klooster in den Haghe erkent ontvangen te hebben van Jan van Mathenes 6 Rijnsche guldens in korting van .... Rijnsche guldens lijfrente voor Alijt en Mariken Willems dochters van Assendelft, nonnen in genoemd klooster.
      Oorspr. op papier (Inv. no. 57). Met de handteekening van de mater Aechte Peters van Brabant.
      Ongedateerd en beschadigd, waardoor het bedrag der verschuldigde lijfrente ontbreekt.
      117 1518 Maart 10
      Mater en convent van het Sinte Elysabetthen klooster in den Hageerkennen ontvangen te hebben van Jan van Mathenes 20 pond Hollandsch als lijfrente voor Mariken Willems dochter van Assendelft, mater, en Alijt Willems dochter van Assendelft, non in genoemd klooster.
      ... opten tienden dach in Maert anno vijftienhondert ende achtien.
      Oorspr. op papier (Inv. no. 57). Het opgedrukte kloostersignet verloren.
      125 1522 Januari 8
      Mater en convent van het Sinte Elysabetthen klooster in den Hage erkennen ontvangen te hebben van Jan van Mathenes 18 Rijnsche guldens als lijfrente voor Mariken Willems dochter van Assendelft, mater, en Alijt Willems dochter van Assendelft, non in genoemd klooster.
      ... opten achten dach in Januarius na scryven des hoefs van Uuttricht anno XVc ende twe en twentich.
      106 1510 Juni 8
      Pater, mater en convent van het Sinte Elysabethen klooster in den Hage erkennen ontvangen te hebben van Jan van Mathenes 20 pond Hollandsch als lijfrente voor Alijt en Maritgen Willems dochters van Assendelft, nonnen in genoemd klooster.
      ... opten achten dach in Junius anno vijftienhondert ende tien.
      104 1509 April 18
      Pater, mater en convent der besloten zusters van het Sinte Elysabetthen klooster in den Hage erkennen ontvangen te hebben van Janvan Mathenes 3 pond als lijfrente voor Alijt en Marie Willems dochters van Assendelft, nonnen in genoemd klooster.
      ... opten achtienden dach inden April anno vijftienhondert ende negen.
      Oorspr. op papier (Inv. no. 57). Met opgedrukt ge. schonden kloostersignet.
      91 1506 Juni 2
      Clemeyns Mathijs' dochter, ministra, en het convent van Sinte Elysabetthen zusterhuis in den Hage erkennen ontvangen te hebben van mr. Jan van Dyvoirde 3 pond als lijfrente voor Alijt en Maritgen Willems dochters van Assendelf, nonnen in het klooster.
      ... opten anderden dach in Junio anno XVc ende ses.
      Oorspr. op papier (Inv. no. 57). Met het opgedrukte geschonden kloostersignet.
      110 1511 November 3
      Ministersse en convent van het Sinte Elysabetthen klooster in den Haghe erkennen ontvangen te hebben van Jan van Mathenes 3 pond als lijfrente voor Alijt en Maritgen Willems dochters van Assendelft, nonnen in genoemd klooster.
      ... opten derden dach in November anno vijftienhondert ende elf.
      89 1505 October 13
      Clemeyns Mathijs' dochter, ministra, en het convent van Sinte Elysabetthen zusterhuis in den Hage erkennen ontvangen te hebben van mr. Jan van Dyvoirde, raadsheer, 15 Rijnsche guldens als lijfrente voor Alijt en Maritgen Willems dochters van Assendelf, nonnen in genoemd klooster.
      ... opten dertiensten dach in October anno vijftienhondert ende vijf.
      85 1504 October 21
      Clemeyns Mathijs' dochter, ministra, en het convent van Sinte Elysabetthen zusterhuis in den Hage erkennen ontvangen te hebben van mr. Jan van Dyvoirde, raadsheer, 20 pond Hollandsch als lijfrente voor Alijt en Marijtgen Willems dochters van Assendelf, nonnen in genoemd klooster.
      ... opten een ende twintichsten dach in October anno vijftienhondert ende vier.
      Oorspr. op papier (Inv. no. 57). Met opgedrukt geschonden kloostersignet.
      82 1503 Maart 1
      Clemeyns Mathijs' dochter, ministra, en het convent van Sinte Elysabetten huis in den Hage erkennen ontvangen te hebben van mr. Jan van Dyvoirde, raadsheer, 9 pond aan lijfrente over 3 jaar voor Alijt en Marijtgen Willems dochters van Assendelf, nonnen in genoemd klooster.
      ... opten eersten dach van Mairte anno vijftienhondert ende drie.
      83 "1503 Juli 26;"
      Clemeyns Mathijs' dochter, mater, en het convent van Sint Elysabetthen zusterhuis in den Hage erkennen ontvangen te hebben van mr. Jan van Dyvoirde, raadsheer, 81/2 pond aan achterstallige lijfrente voor Alijt en Marijtgen Willems dochters van Assendelf, nonnen in genoemd klooster.
      ... opten sessentwintichsten dach in Julius anno vijftienhondert ende drie.
      94 1507 April 16
      Aechte Pieters dochter, ministra, en het convent van Sinte Elysabeths zusterhuis in den Hage erkennen ontvangen te hebben van mr. Jan van Dyvoerde, raadsheer, 3 pond als lijfrente voor Alijt en Maritgen Willems dochters van Assendelf, nonnen in genoemd klooster.
      ... opten sestiensten dach in Aprel anno vijftienhondert ende seven.
      93 1506 September 16
      Aechte Pieters dochter van Brabant, ministra, en het convent van Sinte Elysabetthen zusterhuis in den Hage erkennen ontvangen te hebben van mr. Jan van Dyvoirde, raadsheer, 20 pond Hollandsch als lijfrente voor Alijt en Maritgen Willems dochters van Assendelf, nonnen in het klooster.
      ... opten sestiensten dach van September anno vijftienhondert ende sess.
      116 1517 Maart 7
      Ministersse en convent van Sinte Elyzabeth te tsGravenhage erkennen ontvangen te hebben van Marry van Mathenesse 33 Rijnsche guldens als lijfrente voor Maritgen en Alijt Willems dochters van Assendelff, nonnen in genoemd klooster.
      ... opten sevenden dach in Maert int jaer ons Heeren dusent vijfhondert ende seventhien na tscrivens thooffs van Utrecht.
      Oorspr. op papier (Inv. no. 57). Met handteekening van Maritjen Willems dochter van Assendelf als mater.
      118 1518 Maart 10
      Mater en convent van het Sint Elysabetthen klooster in den Hage erkennen ontvangen te hebben van Jan van Mathenes 18 Rijnsche guldens als lijfrente voor Mariken Willems dochter van Assendelft, mater, en Alijt Willems dochter van Assendelft, non in genoemd klooster.
      ... opten tienden dach in den Maert anno XVc ende achtien.
      107 1510 October 2
      Pater, mater en het convent van het Sinte Elysabetthen klooster in den Hage erkennen ontvangen te hebben van Jan van Mathenes 3 pond als lijfrente voor Alijt en Maritgen Willems dochters van Assen delft, nonnen in genoemd klooster.
      ... opten tweden dach in October anno vijftienhondert ende tien.
      84 1504 Mei 22
      Clemeyns Mathijs' dochter, ministra, en het convent van het Sint Elysabetthen zusterhuis in den Hage erkennen ontvangen te hebben van Mary van Assendelf 3 pond bij hande van meester Jan van Divoerde, raadsheer, als lijfrente voor Alijt en Mary Willems dochters van Assendelf, hare moeien.
      ... opten twi ende twintichsten dach in Mey anno vijftienhondert ende vier.
      88 1505 Mei 20
      Clemeyns Mathijs' dochter, ministra, en het convent van Sinte Elysabetthen zusterhuis in den Haghe erkennen ontvangen te hebben van mr. Jan van Divoirde, raadsheer, 3 pond Vlaamsch als lijfrente voor Alijt en Maritgen Willems dochters van Assendelf, nonnen in genoemd klooster.
      ... opten twintichsten dach in Mey anno XVc ende vijf.
      123 1519 December 15
      Mater en convent van het Sinte Elysabetthen klooster in den Haghe erkennen ontvangen te hebben van Jan van Mathenes 18 Rijnsche guldens als lijfrente voor Manken Willems dochter van Assendelft, mater, en Alijt Willems dochter van Assendelft, non in genoemd klooster.
      ... opten vijftienden dach in December [anno XVc ende] (% ) Afgescheurd. %)) negentien.
      119 1518 December 15
      Mater en convent van het Sinte Elysabetthen kloosterin den Haghe erkennen ontvangen te hebben van Jan van Mathenes 18 Rijnsche guldens als lijfrente voor Mariken Willems dochter van Assendelft, mater, en Alijt Willems dochter van Assendelft, non in genoemd klooster.
      ... opten vijftienden dach in December anno XVc ende achtien.
      124 1520 December 25
      ... opten XXVsten dach in December anno XVc ende twentich.
      112 1512 September 25
      Ministersse en convent van het Sinte Elysabetthen klooster in den Hage erkennen ontvangen te hebben van Jan van Mathenes 18 Rijnsche guldens als lijfrente voor Alijt en Maritgen Willems dochters van Assendelft, nonnen in genoemd klooster.
      ... opten XXVsten dach in September anno XVc ende twalef.
      109 1511 Maart 1
      Pater, mater en convent van het Sinte Elysabetthen klooster in den Hage erkennen ontvangen te hebben van Jan van Mathenes 20 pond Hollandsch als lijfrente voor Alijt en Maritgen Willems dochters van Assendelft, nonnen in het klooster.
      ... opten yersten dach van die Meert anno vijftienhondert ende elf.
      100 1508 November 10
      Pater en mater en convent der besloten zusters van Sint Elysabetthen-klooster in den Hage erkennen ontvangen te hebben van Jan van Mathenes 15 Rijnsche guldens als lijfrente voor Alijt en Marie Willems dochters van Assendelft, nonnen in het klooster.
      ... opten tienden dach in November anno vijftienhondert ende acht.
      105 1510 Maart 22
      De mater van het Sinte Elysabetthen klooster in den Haghe erkent ontvangen te hebben van Jan van Mathenes 10 philipsguldens in korting van de 12 philipsguldens verschenen lijfrente voor Alijt en Maritgen Willems dochters van Assendelft, nonnen in genoemd klooster, en verklaart, dat er nog 31/2 Rijnsche gulden en 7 stuivers ontbreken.
      ... opten XXII sten dach in Maert anno XVc ende X.
      Oorspr. op papier (Inv. no. 57). Met de handteekening van de mater Aechte Peters dochter van Brabant.
      55 1467 Juli 28
      Ministra en convent der besloten zusters van het Sint Elysabets huis in den Hage erkennen ontvangen te hebben van Jan van Assendelf, rentmeester van Noort-Hollant, 100 Rijnsche guldens vanwege Alijt zijne nicht, genaamd Presaep, dochter van zijn broeder Willem.
      Int jaer ons Heeren dusent vierhondert seven ende tsestich opten XXVIIIsten dach in Julius.
      Oorspr. (Inv. no. 57). Met opgedrukt geschonden kloostersignet in groene was.
    - Rentebrief, groot 15 car. guldens jaarlijks, geschonken door Cornelis van der Mersche met vrouw en dochter., Met bijbehoorende akte d.d.; 1535; 1486; 58.1, 58.2; 2 charters (aaneengehecht)
      (reg. nos. 127 en 67).
      - Bijbehoorende akte d.d. 1486, 58.1
        67 1486 Augustus 10
        Schepenen van den Hage oorkonden, dat de Heilige-Geestmeesters van den Hage verklaren ontvangen te hebben van Geertruut van Tol vijf rentebrieven tesamen sprekende van 16 pond 10 schellingen Hollandsch jaarlijks, waarvan na overlijden van Geertruut e. a. 8 pond aan de firmerie van het Sint Lijsbetten zusterhuis uitgereikt moeten worden.
        Upten tyenden dach in August int jair ons Heeren M CCCC sessendetachtich.
        Oorspr. (Inv. no. 58.1.) Met schependomszegel in groene was.
        Met aangehecht stuk d.d. 1535 October 5 (reg. no. 127).
      - Rentebrief, 1535, 58.2
        127 1535 October 5
        Cornelis van der Mersche Bouwen zoon, zijne echtgenoote Belijtgen Cornelis de Balmakers dochter en Aechte hunne dochter geven aan het Sinte Lijsbetten convent in den Hage eene jaarrente van 15 carolusgulden.
        Upten vijfften dach Octobris anno XVc ende vijff ende dertich.
        Oorspr. (Inv. no. 58.2). Met de handteekeningen van Cornelis van der Mersche en Belie Cornelis' dochter. Het opgedrukte signet van eerstgenoemde verloren.
        Aangehecht aan een charter d.d. 1486 Augustus 10 (reg. no. 67.)
    - Rentebrief, groot 16 stuiver en 1 oortje jaarlijks voor Jan Claes' zoon, priester, uit land, toebehoorende aan het klooster. Met op de rugzijde akte van kwijtschelding., 1540; 59; 1 charter
      (reg. nos. 128 en 129).
      128 1540 December 2
      Kors Pieters zoon van der Beeck en mr. Aernt Huygens zoon, schepenen van den Hage, oorkonden, dat Mathijs van Steenbeek als man van Maritgen Claes' dochter, en Symon IJsbrants zoon, erfgenamen van IJtken Claes Boens, hun moeder, overdragen aan Jan Claes' zoon, priester, eene jaarlijksche rente van 16 stuivers en 1 oortje, gaande uit land van het convent van Sinte Elijsbet in den Hage, genaamd de Nyeuwe Heuve, gelegen achter genoemd convent, omtrent de Rijswijksche kade.
      ... upten IIen dach van Decembris anno XVc ende veertich.
      Oorspr. (Inv. no. 59). Met het geschonden schepenzegel van mr. Aernt Huygens zoon in groene was, dat van Kors Pieters zoon van der Beeck verloren.
      In dorso akte van kwijtschelding aan het convent d.d, 1540 December 3. (zie reg. no. 129).
      129 1540 December 3
      Jan Claes' zoon priester, transporteert aan het convent van Sint Elyzabet in den Hage den rentebrief, op welks rugzijde dit geschreven is (zie reg. no. 128).
      ... anno XVc ende viertich den derden dach van December.
      In dorso van regest no. 128. Met de handteekening van Jan Claes' zoon, priester.
    - Quitantie wegens de ontvangst van 2 schepenbrieven, sprekende van 4 car. guldens en van 12 1/2 stuiver 's jaars, gegeven door Katherina Cornelis' dochter., 1560; 60; 1 charter
      (reg. no. 136).
      136 1560 April 27
      "Heer Jan Claes' zoon, priester, pater, Maritgen de Milde Ariaens dochter, mater, en 12 zusters, vormende het oude kapittel van het convent van Sint Elyzabeth in den Hage, erkennen ontvangen te hebben van Katherina Cornelis' dochter, non in genoemd klooster en eertijds hunne mater, 2 schepenbrieven elk sprekende van eene jaarlijksche rente van 4 car. guldens, de eerste ten laste van Vranck Jacobs zoon te Wateringe, de tweede van Jacob Claes' zoon en Coenraet Oelles zoon, organist in den Hage; bovendien nog 121/2 stuiver 's jaars, door de memorieheeren uit te reiken bij de memoriediensten voor Gerart Claes' zoon en Truytgen, hare grootouders."
      ... opten XXVII dach van Aprilis anno XVc tsestich.
      Oorspr. (Inv. no. 60) Met geschonden conventszegel in groene was.
  - Quitanties., III.
    - Quitantie voor Lijsbet Heynrijcks dochter van eenige schepenbrieven, sprekende van 2 kamers met erven te Delft en 48 pond Vlaamsch door haar gegeven aan de Regulieren te 's-Gravenzande., 1525; 61; 1 charter
      (reg. no. 126).
      126 1525 Maart 7
      Prior en gemeen convent der Regulieren tsGravenzand oorkonden, dat Lijsbet Heynrycks dochter han gegeven heeft een schepenbrief met eenige transfixen sprekende van twee kamers met erf en tuin in de Crepelstraet te Delff en 48 pond Vlaamsch, waarvoor zij wekelijks vijf missen zullen doen, welke missen zij verzekeren op 28 morgen land geheeten Uuthoff en gelegen te sGravenzand.
      ... opten sevenden Marcii anno XVc vijf ende twintich.
      Oorspr. (Inv. no. 61). Met het conventszegel in groene was en geschonden.
  - Stukken betreffende niet nader aangeduide bezittingen., IV.
    - Stukken betreffende de nalatenschap van mr. Hugo de Ruven, priester te 's-Gravenhage., 1496; 62, 62.1, 62.2; 3 charters (waarvan 2 getransfigeerd)
      (reg. nos. 72, 73 en 75).
      - 1496 juni 29, 62.2
        72 1496 Juni 29
        Notaris Hugo de Bloot Theodericus' zoon instrumenteert, dat mr. Hugo de Ruven, priester in den Hage, zijn testament maakt, waarbij hij aan mr. Tielmannus Heynricus' zoon de Wiel, provisor en deken van Delflandia en pastoor te Dirxlant, en Clementia Mathias' dochter, mater van het Sint-Elizabethshuis in Haga, de beschikking laat over al zijne roerende en onroerende goederen.
        Acta sunt hec in camera habitationis dicti testatoris sita in domo sororum Sanctae Elizabeth in Haga sub anno indictione mense die hora et pontificatu quibas supra (anno a nativitate eiusden Domini millesimo quadringentesimo nonagesimo sexto decima quarta indictione mensis Junii die penultima hora quarta vel circiter post prandium pontificatus sanctissimi in Christo patris ac domini nostri domini Alexandri divina providentia pape sexti anno eius quarto).
        Oorspr. (Inv. no. 62.2). Met signatuur van den notaris. Met transfix d.d. 1496 Augustus 6 (zie reg. no. 73).
      - 1496 augustus 6, 62.1
        73 1496 Augustus 6
        De provisor en deken van Delfflant bekrachtigt het testament van Huge de Ruven, priester in den Hage, d.d. 1496 Juni 29 (reg.no. 72), waardoor deze gestoken is.
        Datum anno Domini millesimo quadringentesimo nonagesimo sexto mensis Augusti die sexta.
        Oorspr. (Inv. no. 62.1). Met geschonden zegel van den provisor in groene was en de signatuur van den notaris Hugo de Bloot.
      - 1497, 62
        75 1497 Juni 1
        Jan Hughen zoon, pastoor van de parochiekerk in den Haghe, heer Andries Dircx zoon, heer Pieter Jans zoon van der Kerck en mr. Jan Warnaerts zoon, sleuteldragers van de memorie, en mr. Dirc Adriaens zoon, merroriemeester, verklaren te zullen doen en onderhouden het festum compositum van den octaaf van het H. Sacrament, gesticht door mr. Hughe van Ruyven voor zijn ziel.
        Int jair doen men screef duysent vierhondert seven ende tneghentich op die octave van den heyligen Sacramente.
        Oorspr. (Inv. no. 62). Het zegel van den pastoor verloren.
    - Fundatiebrief van twee wekelijksche missen in het klooster met bevestigingsbrief van den bisschop en akte van benoeming van den confessor tot officiant., 1496 en 1497; ---; 2 charters en 1 stuk
      (reg. nos. 72A, 73A en 74A).
      Voorheen bekend als inv.nr. 62A
      Zie inv.no. 62.
      72A 1496 Juni 29
      Notaris Hugo Theodoricus'zoon de Bloot instrumenteert, dat Mr. Hugo van Ruven, baccalarius in de godgeleerdheid, priester in Haga, 2 missen per week fundeert in het zusterhuis van St. Elizabeth in Haga ter eere van de Heilige maagd Maria en de weduwe St. Elizabeth en schenkt daartoe 34 morgen land in Ouderscie.
      Acta sunt hec in Hagis in conventu sororum pretactarum anno a nativitate ejusdem Domini millesimo quadringentesimo nonagesimo sexto indictione decima quarta mensis Junii die penultima hora quarta vel quasi pontificatus sanctissimi in Christo patris ac domini nostri domini Alexandri divina providentia pape sexti anno ejus quarto.
      Oorspr. (Inv. no. 62A). Met signatuur van den notaris. Met transfix d.d. 1496 September 9 (reg. no. 73a).
      Afschr. op perkament, gecollationneerd door notaris Wilhelmus Staill. (Inv.no. 62A).
      Het oorspr. is vastgehecht aan het afschr.
      73A 1496 September 9
      Wilhelmus de Montfoirt, proost en aartsdiaken van St. Salvator te Trajectum, vicaris-generaal, bevestigt de fundatie, vermeld in den brief d.d. 1496 Juni 29 (reg. no. 72a), waardoor deze gestoken is.
      Datum Trajecti anno Domini millesimo quadrigentesimo nonagesimo sexto die mensis Septembris nona.
      Oorspr. (Inv. no. 62A). Met geschonden dienstzegel van het vicariaat in roode was.
      Afschr. op perkament, gecollationneerd door notaris Wilhelmus Staill (Inv. no. 62A).
      74A 1497 Februari 18
      Clementia Matthijs'dochter en Arent Boot Aernts zoon, executeurs van het testament van Mr. Hughe van Ruven, kennen, na raadpleging van het kapittel van 10 zusters, heer Willem Hermans zoon, confessor van het convent van Sinte Lijsbetten zusterhuis van de 3e orde van Sinte Franciscus binnen den Hage, de lijftocht uit 34 morgen land toe, vermeld in het genoemde testament, met last de daarbij gefundeerde missen te doen.
      Aldus gedaen int jair ons Heeren duysent vierhondert sess ende negentich na beloep scrivens sHoiffs van Hollant achtien daghen in Februario.
      Afschr. op perkament, gecollationneerd door notaris Wilhelmus Straill (inv. no. 62A).
      Op hetzelfde stuk zijn afgeschreven de brieven d.d. 1496 Juni 29 en September 9 (reg. nos. 72A en 73A). Vastgehecht aan de oorspr. dezer brieven.
- Kerkelijke diensten., C.
  - Akte,waarbij het klooster het officium, in zijn kerkgevestigd door Jacob de Lange, priester, aanvaardt., Met akten betreffende de goederen, door Jacob de Lange daartoe aan het klooster vermaakt.; 1443; 1425-1446; 63, 63.1-63.10; 12 charters (waarvan 3 aaneengehecht en 1 stuk)
    (reg. nos. 19, 3, 4, 9, 10, 14, 15, 16, 19, 20, 21, 28 en 42).
    - 1451, 1454, 63
      28 (14)51 Maart 27
      Mr. Bartout Claes' zoon, mr. Claes Heetgers zoon, Boudijn Hart en Dirck Boudijns zoon van Zwieten, executeurs van heer Jacob die Lange verklaren gezien te hebben de rekening en de quitantie van de 28 pond 's jaars, die de zusters van Sinte Lijsbetten in den Hage aan Jan, heer Jacob die Langens zoon, schuldig zijn en bevonden te hebben, dat de zusters de rente tot op heden betaald hebben.
      Opten XXVIIen dach in Maerte anno een ende vijftich.
      Oorspr. op papier (Inv. no. 63).
      Het stuk is een chirograaf.
      42 1454 Augustus 9
      De notaris Andreas Gherardus' zoon instrumenteert, dat Johannes Jacobus' zoon de Lange, klerk in de diocees van Trajectum, beloofd heeft, dat hij van de gedeelten van huizen en de jaarlijksche inkomsten uit het huis den Briel op de Vischmarkt in Haga comitis, hem door de executeurs van zijn vader toegewezen, niets zal vervreemden of verkoopen zonder toestemming dier executeurs en de zusters van het kooster Sint Elysabeth aldaar, aan welke laatsten de genoemde inkomsten zullen vervallen, wanneer hij zich niet aan zijn belofte houdt.